臺灣臺北地方法院交通事件裁定　　　　96年度交聲字第1548號
原處分機關　臺北市交通事件裁決所
異議人即受
處分人　　　乙○○
上列異議人即受處分人因違反道路交通管理處罰條例案件，對於
臺北市交通事件裁決所於民國九十六年十一月二十七日所為之處
分（原處分案號：北市裁二字第裁二二—Ｃ00000000號
），聲明異議，本院裁定如下：
    主  文
異議駁回。
    理  由
一、按「汽車駕駛人，行經有燈光號誌管制之交岔路口闖紅燈者
    ，處新臺幣一千八百元以上五千四百元以下罰鍰」、「汽車
    駕駛人有第四十三條、第五十三條或第五十四條情形之一者
    ，各記違規點數三點」，道路交通管理處罰條例第五十三條
    第一項、第六十三條第一項第三款分別定有明文。而依道路
    交通安全規則第二條第一款所定，汽車指在道路上不依軌道
    或電力架線而以原動機行駛之車輛（包括機器腳踏車），故
    機車駕駛人亦應依上揭規定為之。
二、本件異議人即受處分人乙○○於民國九十六年十月二十七日
    十四時五十五分許騎乘車牌號碼：ＣＳＱ－六三二號重型機
    車沿臺北縣中和市○○路南往北方向行駛，行至福祥路、福
    美路之有燈光號誌管制交岔路口時，該路口號誌已轉換為紅
    燈，竟超越停止線，闖紅燈繼續違規行駛，經原舉發單位臺
    北縣政府警察局中和分局中和派出所警員甲○○當場舉發，
    並以異議人騎乘機車，行經有燈光號誌管制之交岔路口闖紅
    燈為由，依道路交通管理處罰條例第五十三條第一項之規定
    ，當場掣發臺北縣政府警察局北縣警交大字第Ｃ00000
    000號違反道路交通管理事件通知單，指定應於九十六年
    十一月十一日前到案接受裁罰。嗣異議人不服，於九十六年
    十月二十九日向原處分機關臺北市交通事件裁決所提出申訴
    ，經原處分機關調查後，認異議人確實有上述違規行為，於
    九十六年十一月二十七日依道路交通管理處罰條例第五十三
    條第一項、第六十三條第一項第三款之規定，以北市裁二字
    第裁二二—Ｃ00000000號裁決書裁處異議人罰鍰一
    千八百元，並記違規點數三點，異議人於九十六年十一月二
    十七日收受裁決書，並於同日向本院聲明異議，有聲明異議
    狀（見本院卷第三至五頁）、臺北市交通事件裁決所北市裁
    二字第裁二二—Ｃ00000000號裁決書暨送達證書（
    見本院卷第六、七頁）、臺北市交通事件裁決所交通違規案
    件陳述書（見本院卷第十頁）及臺北縣政府警察局北縣警交
    大字第Ｃ00000000號違反道路交通管理事件通知單
    （見本院卷第十一頁）等資料附卷足憑，合先敘明。
三、聲明異議意旨略以：異議人於九十六年十月二十七日十四時
    五十五分許騎乘車牌號碼：ＣＳＱ－六三二號重型機車沿臺
    北縣中和市○○路南往北方向行駛，待通過福祥路、福美路
    之有燈光號誌管制交岔路口後，始遭警員攔下，告知異議人
    於通過上揭交岔路口時，有闖紅燈之違規行為，然查，異議
    人通過當時，該路口燈光管制號誌為黃燈，係因當時車上載
    有未滿二歲之幼兒，故未緊急煞車，異議人絕無可能有闖紅
    燈之違規行為，本件顯係舉發警員誤認，為此聲明異議，請
    求撤銷原處分云云。
四、訊據異議人固不諱言於上揭時、地騎乘車車牌號碼：ＣＳＱ
    －六三二號重型機車沿臺北縣中和市○○路南往北方向行駛
    ，待通過福祥路、福美路之有燈光號誌管制交岔路口後，始
    遭警員攔下，告知有闖紅燈之違規行為等情（見本院卷第四
    頁），惟辯稱伊駛至福祥路、福美路交岔路口時，該路口燈
    光管制號誌為黃燈，伊並無闖紅燈云云。經查：
  (一)證人即舉發本件違規事實之臺北縣政府警察局中和分局中和
    派出所警員甲○○於本院結證稱當日伊騎乘機車沿臺北縣中
    和市○○路南往北方向行駛，行至福祥路、福美路之有燈光
    號誌管制交岔口時，該路口號誌已轉換為紅燈，當時福祥路
    上所有車輛均停止行駛，親眼目睹伊前方由異議人騎乘之車
    牌號碼：ＣＳＱ－六三二號重型機車超越停止線，闖紅燈通
    過該交岔路口，沿福祥路朝北繼續行駛，伊因而騎車往前攔
    停異議人，並當場擎單舉發等情屬實（見本院卷第十五、十
    六頁），經核與證人甲○○於本院當庭繪製現場位置圖相符
    （見本院卷第十八頁），並有臺北縣政府警察局中和分局受
    理違反交通管理事件被通知人申訴理由查詢表附卷足憑（見
    本院卷第九頁），且綜觀全卷相關事證並無證據證明證人甲
    ○○誤認上揭違規事實，自不得以證人甲○○為舉發異議人
    上開違規行為之警員，即認其證詞未為足採；又交通警察掣
    單舉發違反道路交通管理處罰條例所列之違規事實，本質上
    為行政處分，係公務員基於職務上之權力，依法就特定之具
    體事件所為之具公法上效果之單方行政行為，基於公務員為
    公法上行為具有公信力之原則，該行政行為當可被推定為真
    正，據以處分之事實認定亦可推認係正確無誤，蓋公務員一
    切行政行為如均需預留證據以證其實，則國家行政勢必窒礙
    難行，據此，刑事訴訟法關於犯罪事實證據之規定如與屬行
    政秩序罰之交通違規裁罰本質不合，即不在準用之列，況本
    院遍查全案事證亦無任何證據足資證明證人甲○○錯認違規
    情事，且異議人復自承騎乘機車行經上揭有燈光號誌管制之
    交岔路口，則執勤員警本其維護交通秩序、安全職責所為之
    舉發，自應受到合法、正確之推定，異議人就其所為辯解，
    復無法提出任何證據以供本院調查，是認異議人確有闖紅燈
    之違規行為，其所為辯解，應係卸責之詞，未為足取。
  (二)綜上堪認，上揭違規事實已臻明確，異議人空言否認有違規
    行為，要無可採，本件事證明確，異議人違規行為堪以認定
    ，應依法處罰。
五、綜上所述，本件異議人於上開時、地，行經有燈光號誌管制
    之交岔路口闖紅燈之違規事實應堪認定，原處分機關依道路
    交通管理處罰條例第五十三條、第六十三條第一項第三款之
    規定，裁處異議人罰鍰一千八百元，並記違規點數三點，於
    法核無違誤。受處分人聲明異議，指摘原處分不當，為無理
    由，應予駁回。
據上論斷，應依道路交通案件處理辦法第十九條，裁定如主文。
中　　華　　民　　國　　96　　年　　12　　月　　28　　日
　　　　　　　　　　　　　　　交通法庭法　官　李家慧
以上正本證明與原本無異。
如不服本裁定應於送達後5日內向本院提出抗告狀。
            　　　　　　　　　　　　　書記官　楊文祥
中　　華　　民　　國　　96　　年　　12　　月　　28　　日
